臺灣桃園地方法院刑事判決　　　　　　 99年度簡上字第779號
公　訴　人　臺灣桃園地方法院檢察署檢察官
上　訴　人
即　被　告　邱大維
上列上訴人即被告因詐欺案件，不服本院民國99年8 月30日99年
度壢簡字第1763號第一審判決（聲請簡易判決處刑書案號：99年
度偵字第2 號），提起上訴，本院管轄之第二審合議庭判決如下
：
    主   文
上訴駁回。
邱大維緩刑貳年。
    事   實
一、邱大維與曹公翊素有嫌隙，民國98年8 月31日11時55分許，
    邱大維在桃園縣中壢市○○○街149 號前巧遇曹公翊，竟基
    於公然侮辱之犯意，以「幹你娘雞巴」等語辱罵曹公翊。同
    年11月16日19時30分許，邱大維騎乘車牌號碼2328-GHF號機
    車行經桃園縣中壢市○○路○ 段231 巷39弄46衖31號旁小路
    時，適曹公翊騎乘車牌號碼GT6-050 號機車亦行經該處，邱
    大維見狀竟另基於傷害人身體之犯意，以上開機車車頭撞擊
    曹公翊騎乘之上開機車，致曹公翊受有左臂擦傷之傷害，並
    基於公然侮辱之犯意，以「幹你娘雞巴」等語辱罵曹公翊。
二、案經曹公翊訴由桃園縣政府警察局中壢分局報告臺灣桃園地
    方法院檢察署檢察官偵查後，聲請簡易判決處刑。
    理   由
一、證據能力部分按被告以外之人於審判外之言詞或書面陳述，
    除法律有規定者外，不得作為證據；又被告以外之人於審判
    外之陳述，雖不符合同法第159 條之1 至第159 條之4 之規
    定，但經當事人於審判程序同意作為證據，法院審酌該言詞
    陳述或書面陳述作成時之情況，認為適當者，亦得為證據。
    當事人、代理人或辯護人於法院調查證據時，知有第159 條
    第1 項不得為證據之情形，而未於言詞辯論終結前聲明異議
    者，視為有前項之同意，刑事訴訟法第159 條第1 項及第15
    9 條之5 分別定有明文。經查，本判決所引用之各該被告以
    外之人於審判外之陳述，雖屬傳聞證據，惟當事人於法院審
    理時均表示同意作為證據方法而不予爭執，且迄至本院言詞
    辯論終結前亦未再聲明異議，本院審酌上開證據資料製作時
    之情況，尚無違法不當及證明力明顯過低之瑕疵，亦認為以
    之作為證據應屬適當，揆諸前開規定，認前揭證據資料均有
    證據能力。
二、上揭事實，業據被告邱大維於本院審理時坦承不諱（見本院
    簡上卷第36頁），且與證人即告訴人曹公翊於警詢及偵訊時
    之證述均相符合，並有中壢敏盛醫院診斷證明書、法務部調
    查局調科參字第09900300700 號測謊報告書附卷可稽。足認
    被告上開自白，應與事實相符，堪予採信。綜上，本案事證
    明確，被告犯行洵堪認定，應予依法論罪科刑。
三、又被告先後所為，分係犯刑法第309 條第1 項之公然侮辱罪
    、刑法第277 條第1 項之傷害罪及刑法第309 條第1 項之公
    然侮辱罪。被告所犯上開三罪，犯意各別，行為互殊，應分
    論併罰之。原審以被告事證明確，對被告論罪科刑，經核認
    事用法及量刑均無不當，並無違誤；本案被告初雖否認上開
    犯行而提起上訴，其後於本院審理時既已坦認犯行，其上訴
    核無理由，應予駁回。
四、末查被告前未曾受有期徒刑以上刑之宣告，有臺灣高等法院
    被告前案紀錄表在卷可按，念其僅因失慮，致罹本罪，且其
    於本院審理時亦坦承犯行，悔意甚殷，並於99年12月1 日本
    院審理程序中賠償告訴人曹公翊3 萬元，而告訴人亦同意給
    予被告緩刑之機會（見簡上卷第35頁反面、第37頁），信其
    經此科刑之宣告，當知所警惕，應無再犯之虞，本院綜上各
    情，認其所受宣告之刑以暫不執行為適當，爰併宣告緩刑2
    年，以啟自新。
據上論斷，應依刑事訴訟法第455 條之1 第1 項、第3 項、第36
8 條，刑法第74條第1 項第1 款，判決如主文。
本案經檢察官黃榮德到庭執行職務。
中    華    民    國    100    年    3    月    4     日
                  刑事第八庭審判長法  官  劉  為  丕
                                  法  官  謝  枚  霏
                                  法  官  溫  祖  明
以上正本證明與原本無異。
本件不得上訴。
                                  書記官  邱  仲  騏
中    華    民    國    100    年    3    月    4     日
附錄本案論罪科刑法條：
刑法第309條
公然侮辱人者，處拘役或 3 百元以下罰金。
以強暴犯前項之罪者，處 1 年以下有期徒刑、拘役或 5 百元以
下罰金。
刑法第277條
傷害人之身體或健康者，處 3 年以下有期徒刑、拘役或 1 千元
以下罰金。
犯前項之罪因而致人於死者，處無期徒刑或 7 年以上有期徒刑
；致重傷者，處 3 年以上 10 年以下有期徒刑。